bg-BG: Отделения за готвене: Двоен; Единичен; Други
nb: Kokeområder: Dobbel; Enkel; Annet
sv: Köksenheter: Dubbel; Enkel; Övrigt
es: Compartimentos de cocción: Doble; Individual; Otros
da: Tilberedningsrum: Dobbelt; Enkelt; Andet
de: Kochzonen: Doppel; Einzel; Sonstiges
fr: Compartiments de cuisson: Double; Unique; Autre
el: Χώροι μαγειρέματος: Διπλό; Μονό; Άλλο
cs: Prostory na vaření: Dvojité; Jednoduché; Jiné
th: ช่องประกอบอาหาร: คู่; เดี่ยว; อื่นๆ
pl: Komory gotowania: Podwójna; Pojedynczy; Inne
zh-TW: 烹調隔間: 雙倍; 單一; 其他
fi: Ruoanlaittoalueet: Kaksinkertainen; Yksittäinen; Muu
tr: Yemek pişirme bölmeleri: Çift kişilik; Tek; Diğer
ja: 調理用コンパートメント: ダブル; シングル; その他
hu: Főzőterek: Dupla; Szimpla; Egyéb
pt-BR: Compartimentos de cozimento: Duplo; Único; Outro
it: Compartimenti di cottura: Doppio; Singolo; Altro
ko: 조리 구획: 더블; 싱글; 기타
hr-HR: Odjeljci za kuhanje: Dvostruki; Jednostruki; Ostalo
ro-RO: Compartimente de gătit: Dublu; Simplu; Altele
vi: Ngăn nấu nướng: Đôi; Đơn; Khác
zh-CN: 烹饪隔间: 双仓; 单仓; 其他
ru: Зоны для приготовления пищи: Двойной; Одинарный; Другой
nl: Kookoppervlakken: Dubbel; Enkel; Andere
pt-PT: Compartimentos de cozedura: Duplo; Único; Outro
sl-SI: Kuhalne komore: Dvojni; Enojni; Drugo
lt-LT: Maisto gaminimo skyriai: Dviejų skyrių; Single; Kita
en: Cooking compartments: Double; Single; Other
sk-SK: Varné plochy: Dvojitý; Jeden; Iné